【裁判字號】    97,重上更(四),41
【裁判日期】    970620
【裁判案由】    毒品危害防制條例
【裁判全文】
臺灣高等法院臺中分院刑事判決    97年度重上更(四)字第41號
上  訴  人
即  被  告  丙○○
                    國民
                    （現羈押於臺灣臺中看守所）
選任辯護人  朱逸群
上列上訴人因違反毒品危害防制條例案件，不服臺灣南投地方法
院92年度重訴字第12號中華民國93年1月15日第1審判決（起訴案
號：臺灣南投地方法院檢察署92年度偵字第469、470、578、579
、717、908、909號），提起上訴，經判決後，由最高法院第4次
發回審理，本院判決如下：
    主  文
原判決關於丙○○部分撤銷。
丙○○共同運輸第一級毒品，處有期徒刑玖年陸月。扣案如附表
一所示之第一級毒品海洛因，均沒收銷燬之；如附表一所示之包
裝袋共伍個、附表二編號1.至4.所示之物，均沒收。
    事  實
一、緣張文彬（因本案經本院判處有期徒刑12年併科罰金新臺幣
    3百萬元確定）明知海洛因係屬毒品危害防制條例第2條第2
    項第1款所規定之第1級毒品，不得非法販賣、運輸；且係經
    行政院依懲治走私條例公告管制進口之物品，不得私運進口
    ，竟於民國（以下同）91年5、6月間透過友人綽號「阿忠」
    介紹，與經常往返於臺灣及泰國間，綽號「信仔或彰仔」年
    籍不詳之成年毒梟認識，後雙方共同意圖營利，基於販賣、
    運輸毒品、私運管制物品進口及銷售走私物品之概括犯意聯
    絡，約定由「信仔或彰仔」在國外負責尋找海洛因、臺灣買
    主，並在泰國安排外籍人士負責將第1級毒品海洛因，以夾
    藏於行李箱之方式運輸進入臺灣，張文彬則須負責將輸入之
    第1級毒品海洛因帶走、運輸至臺中市，並依「信仔或彰仔
    」指示交付給事先覓妥之買主。而黃鴻捷（因本案經本院更
    (二)審判處有期徒刑10年，併科罰金新臺幣2百萬元，褫奪公
    權5年確定。）、與西藏華僑哈米都拉熱布（或稱為「哈米
    」、「阿敏」，因本案經本院判處有期徒刑12年併科罰金新
    臺幣1百萬元確定）、尼泊爾國籍人YAM KUMAR SUNUWAR（以
    下稱YAM，本案經本院判處有期徒刑10年併科罰金新臺幣2百
    萬元確定）、PURAN BAHADUR GHALE（中文譯名「普曼」，
    以下稱PURAN，因本案經本院判處有期徒刑10年併科罰金新
    臺幣2百萬元確定）、KAMAL THAPA（以下稱KAMAL，因本案
    經本院判處有期徒刑10年確定）均明知海洛因係屬毒品危害
    防制條例第2條第2項第1款所規定之第1級毒品，不得非法販
    賣、運輸；且屬於行政院依懲治走私條例公告管制進口之物
    品，不得私運進口，仍圖牟得不法利益。張文彬於92年1月
    15、16日左右，復接獲「信仔或彰仔」集團之指示，表示近
    日將會有第1級毒品海洛因以夾帶方式走私進口，仍基於同
    前之概括犯意，以上開模式運輸走私入境臺灣，並將透過同
    屬該集團，與「信仔或彰仔」、與具有共同意圖營利，販賣
    、運輸第1級毒品海洛因、走私、銷售管制物品等犯意聯絡
    之哈米都拉熱布居中聯絡，並擔任翻譯，陪同交貨等工作。
    92年1月18日前，哈米都拉熱布先在泰國曼谷，由具有共同
    販賣、運輸、走私第1級毒品海洛因入臺灣地區之RAJU告知
    哈米都拉熱布於入境臺灣後應與0000-000000號行動電話與
    臺灣地區之張文彬聯絡毒品走私、運輸、販賣等事宜，哈米
    都拉熱布復邀約YAM、PURAN、KAMAL等3人，至曼谷某不詳飯
    店內，由哈米都拉熱布囑咐YAM、PURAN、KAMAL，將裝有第1
    級毒品海洛因之行李箱，運輸走私進入臺灣地區，並約定運
    輸之代價為1個行李箱美金5千元，YAM、PURAN、KAMAL 即與
    哈米都拉熱布基於運輸第1級毒品海洛因及私運管制物品進
    口之共同犯意聯絡，而予應允。哈米都拉熱布乃將2個各裝
    有5包粉狀高純度之第1級毒品海洛因行李箱，於92年1 月18
    日在泰國曼谷機場，辦理行李通關及託運手續，辦妥後YAM
    、PURAN、KAMAL等3人與不知情之KAMAL女友SABITA KHAD KA
    （下稱SABITA）一同搭乘泰國航空公司TG-634號班機，於92
    年1月18日中午12時42分許左右入境臺灣，YAM、PURAN、
    KAMAL以此方式將屬管制進出口物品之上開第1級毒品海洛因
    ，運輸及私運進入我國境內即桃園中正國際機場得逞。哈米
    都拉熱布則另行搭乘長榮航空BR-076號班機抵達臺灣，YAM
    、PURAN、KAMAL於入境後，隨即搭乘計程車前往由PURAN所
    訂位在臺北市○○○路之「凱撒大飯店」，並分別投宿於凱
    撒大飯店之第1501號（KAMAL及其女友住宿）、第1529號房
    （PURAN及YAM住宿），後將夾藏海洛因毒品之2只行李箱，
    委由不知情之飯店服務生送至第1529號房間內藏放。YAM、
    PURAN、KAMAL於將第1級毒品海洛因毒品運抵臺灣後，旋至
    「凱撒大飯店外」之便利商店購買0000-000000號易付卡行
    動電話，插入YAM所有之紅色NOKIA行動電話，於92年1月18
    日14時9分9秒撥打至泰國曼谷向同屬「信仔或彰仔」販毒集
    團已滿18歲之RAJU報告抵達臺灣之訊息，且留下該行動電話
    之門號。RAJU即以電話語音留言之方式，撥打至哈米都拉熱
    布0000-000000號行動電話之語音信箱，告知PURAN等人所持
    用之0000-000000號行動電話號碼。
二、張文彬知悉哈米都拉熱布等將走私、運輸第1級毒品海洛因
    至臺灣時，即遣與其具有運輸第1級毒品共同犯意聯絡之丙
    ○○與乙○○（業經原審法院另案判處有期徒刑12年併科罰
    金新臺幣2百萬元，上訴本院後復撤回上訴而確定）2人執行
    將哈米都拉熱布等人所走私入境臺灣地區之第1級毒品海洛
    因由臺北市「凱撒大飯店」運輸至臺中市之工作，於91年1
    月18日前，張文彬先交付上述0000-000000號行動電話予丙
    ○○作為與哈米都拉熱布等之聯絡工具，哈米都拉熱布入境
    臺灣後即於91年1月18日下午14時37分13秒以0000-000000號
    行動電話撥打0000-000000號行動電話告知丙○○渠等已經
    抵達臺灣，丙○○即另以0000-000000號行動電話撥打張文
    彬所使用之0000-000000號行動電話告知哈米都拉熱布等人
    已入境臺灣之訊息，張文彬隨即於91年1月18日下午14時43
    分56秒以同上持用行動電話撥打哈米都拉熱布所使用同上行
    動電話，告知哈米都拉熱布於次日（92年1月19日）始派人
    前往提取上開運輸、走私入境臺灣之第1級毒品海洛因。哈
    米都拉熱布及PURAN於知悉張文彬於次日始會前來提取第1級
    毒品海洛因後，其2人為避免遭司法機關之查緝，乃於同上
    飯店另行開立第1313號房間供哈米都拉熱布住宿，且由哈米
    都拉熱布及PURAN於92年1月18日下午16時46分許，將原本放
    置於第1529號房之裝有第1級毒品海洛因之行李箱2只，各提
    1 只搬運至新開立之第1313號房藏放。
三、丙○○與乙○○於受張文彬指派至臺北「凱撒大飯店」後與
    哈米都拉熱布聯繫，因丙○○、乙○○向哈米都拉熱布表示
    北上未帶錢，希望可由渠等其中1人隨同南下臺中市取款，
    時PURAN亦撥打行動電話詢問哈米都拉熱布關於張文彬等人
    是否帶錢來提取行李箱一事，哈米都拉熱布則將乙○○、丙
    ○○所述之情形轉達予PURAN，因PURAN與張文彬等人語言不
    通，PURAN亦同意由哈米都拉熱布與丙○○、乙○○運輸上
    開第1級毒品南下臺中交貨並取款，時因哈米都拉熱布之行
    動電話缺電，PURAN即將其行動電話提交哈米都拉熱布。哈
    米都拉熱布、乙○○、丙○○即攜帶上開2只夾藏海洛因之
    行李箱搭車南下，運往臺中市○○○街○段251號之「耕讀園
    」茶坊，與張文彬等人會合，而共同運輸第1級毒品海洛因
    。
四、於丙○○、乙○○2人將上開第1級毒品海洛因由臺北市「凱
    薩大飯店」運輸至臺中市「耕讀園」與等待之張文彬會合後
    丙○○、乙○○2人則在「耕讀園」內休息。張文彬則另邀
    約綽號「同學」之男子前來購買毒品、及邀同與其有共同意
    圖營利，販賣第1級毒品海洛因犯意聯絡之黃鴻捷前來，並
    擔任毒品之試驗工作。92年1月19日下午16、17時許，哈米
    都拉熱布、丙○○、乙○○抵達「耕讀園」茶坊，張文彬隨
    即將夾藏海洛因之2只行李箱搬運至其所駕駛車牌號碼8G-33
    10號自小客車上，且將其中1只行李箱割破夾層，取出粉狀
    之海洛因5包（重約1700公克）後，與哈米都拉熱布、黃鴻
    捷等人坐上綽號「同學」所駕駛之自小客車，外出交易毒品
    。因途中哈米都拉熱布感到飢餓，張文彬乃囑黃鴻捷帶其前
    往他處用餐，並約定用餐完畢後再會合，而由張文彬與綽號
    「同學」之男子進行毒品第1級毒品海洛因買賣交易，價格
    為2包海洛因（重量約500公克）70萬元，然綽號「同學」之
    男子僅交付身上所帶之現金55萬元（另15萬元暫行賒欠，尚
    未交付），張文彬即將約2包海洛因重量之第1級毒品海洛因
    交予綽號「同學」之人。其間張文彬並聯繫黃鴻捷與哈米都
    拉熱布至臺中市○○路、河北路口會合。雙方碰面後，由張
    文彬將販賣毒品所得之一部分即35萬元交予哈米都拉熱布，
    作為PURAN等人運輸毒品海洛因之代價，並將如附表一編號
    1.之毒品（含包裝袋大小各1個），交予黃鴻捷持有保管，
    黃鴻捷與哈米都拉熱布共同搭車至臺中市○○路另一不詳處
    所，再與張文彬先後搭乘2部計程車返回「耕讀園」茶坊。
    嗣因檢警人員依情資得知張文彬仍續從事販賣毒品海洛因之
    犯行，即前往「耕讀園」茶坊執行查緝。於92年1月19日下
    午17時50分許，張文彬手持販賣第1級毒品海洛因所得之款
    項20萬元返回「耕讀園」茶坊時，為警查獲。不久後，黃鴻
    捷與哈米都拉熱布亦搭車返回「耕讀園」茶坊，時黃鴻捷手
    提如附表一編號1.之毒品含包裝袋大小各1個、哈米都拉熱
    布手提贓款35萬元先後下車，檢警人員隨即予以逮捕，續逮
    捕在「耕讀園」內休息之丙○○、乙○○等人，並分別在張
    文彬身上扣得販賣第1級毒品海洛因毒品之剩餘款項20萬元
    ，在車牌號碼8G-3310號自小客車上，扣得如附表一編號2.
    之第1級毒品海洛因與包裝袋1個、附表二編號1.所示夾藏海
    洛因之行李箱2只、張文彬所有如附表二編號2.供販賣毒品
    所用之行動電話（含SIM卡、門號分別為0000-000000、0000
    -000000）各1具，在黃鴻捷身上扣得附表一編號1.之第1級
    毒品海洛因與包裝袋大小各1個，在哈米都拉熱布身上扣得
    販賣毒品所得現金35萬元、PURAN所有交付予哈米都拉熱布
    由臺北「凱撒大飯店」運輸第1級毒品至臺中市○○○街「
    耕讀園」使用之如附表二編號3.供運輸毒品所用之行動電話
    ，及丙○○所有如附表二編號4.供運輸第1級毒品海洛因所
    用之行動電話，及與販賣毒品無關之如附表二編號5.至8.所
    示之物。哈米都拉熱布於92年1月19日在法務部調查局臺中
    市調查站（下稱臺中市調查站）接受專案小組之偵訊時，供
    出第1級毒品海洛因係由PURAN等人攜帶入境，且目前PURAN
    等人在「凱撒大飯店」內，等待其將運輸毒品之酬金帶回飯
    店等情，檢察官即指揮專案小組人員，前往「凱撒大飯店」
    第1529號將YAM等3人拘提到案，並扣得哈米都拉熱布所有如
    附表三編號1.供販賣毒品所用之行動電話、YAM所有如附表
    三編號2.及編號3.KAMAL所有供運輸毒品所用之行動電話，
    及與運輸毒品犯行無關如附表三編號4.所示之物。
三、案經臺灣南投地方法院檢察署檢察官指揮臺中市調查站、保
    3總隊第1大隊刑事組、南投縣政府警察局刑警隊及竹山分局
    刑事組、豐原憲兵隊等單位偵查起訴。
    理  由
壹、證據能力部分：
一、被告丙○○、暨其辯護人抗辯張文彬、乙○○2人之警詢筆
    錄不具有證據能力部分：
    按被告以外之人（包括證人、鑑定人、告訴人、被害人及共
    同被告等）於檢察事務官、司法警察官或司法警察調查中所
    為之陳述，與審判中不符時，其先前之陳述具有較可信之特
    別情況，且為證明犯罪事實存否所必要者，得為證據，刑事
    訴訟法第159條之2定有明文。所謂「前後陳述不符」之要件
    ，應就前後階段之陳述進行整體判斷，以決定其間是否具有
    實質性差異，惟無須針對全部陳述作比較，陳述之一部分有
    不符，亦屬之。而所謂「較可信之特別情況」之情形，亦應
    就前後陳述時之各種外部情況進行比較，以資決定何者外部
    情況具有可信性。若陳述係在特別可信之情況下所為，則虛
    偽陳述之危險性即不高，雖係審判外陳述，或未經被告反對
    詰問，仍得承認其有證據能力。所稱「外部情況」之認定，
    例示如下：
  (一)時間之間隔：陳述人先前陳述是在記憶猶新的情況下直接作
    成，一般與事實較相近，事後即可能因記憶減弱或變化，致
    有不清晰或陳述不符之現象發生。
  (二)有意識的迴避：由於先前陳述時被告未在場，是陳述人直接
    面對詢問警員所為陳述較為坦然；事後可能因陳述人對被告
    有所顧忌或同情，因而在被告面前較不願陳述不利被告之事
    實。
  (三)受外力干擾：陳述人單獨面對檢察事務官或司法警察（官）
    所為之陳述，程度上較少會受到強暴、脅迫、詐欺、利誘或
    收買等外力之影響，其陳述較趨於真實。若被告在庭或有其
    他員參與旁聽時，陳述人可能會本能的作出迴避對被告不利
    之證述，或因不想生事乃虛構事實而為陳述。
  (四)事後串謀：目擊證人對警察描述所目睹情形，因較無時間或
    動機去編造事實，客觀上亦較難認與被告間有勾串情事，其
    陳述具有較可信性。但事後因特殊關係，雙方可能因串謀而
    統一口徑；或事後情況變化，兩者從原先敵對關係變成現在
    友好關係等情形，其陳述即易偏離事實而較不可信。
  (五)警詢或檢察事務官偵查時，有無辯護人、代理人或親友在場
    ：如有上開親誼之人在場，自可期待證人為自由從容之陳述
    ，其證言之可信度自較高。
  (六)警詢或檢察事務官所作之偵查筆錄記載是否完整：如上開筆
    錄對於犯罪之構成要件、犯罪態樣、加重減輕事由或起訴合
    法要件等事實或情況，均翔實記載完整，自可推定證人之陳
    述，與事實較為相近，而可信為真實。法院應斟酌右列因素
    綜合判斷，亦應細究陳述人之問答態度、表情與舉動之變化
    ，此一要件係屬訴訟法事實之證明，以自由證明為已足，且
    應由主張此項證據之人證明。惟此僅係確定上開陳述有無證
    據能力而已，至該證據具有證據能力後，其證據力之強弱問
    題，仍待法院綜合全辯論意旨及調查證據所得，依法認定之
    。
    本件證人張文彬於警詢中證稱其告知被告至臺北「希爾頓飯
    店」（已改名為「凱撒大飯店」）帶「阿敏」至臺中市○○
    ○街「耕讀園」，並答應過年搞1個賭場給被告丙○○負責
    、暨已告知被告自臺北「凱撒大飯店」係運輸第1級毒品海
    洛因至臺中市○○○街「耕讀園」等語（92年度偵字第908
    號偵查卷第29頁第14行、第30頁第3行），後於法院審理中
    係叫乙○○至臺北「凱撒大飯店」拿取海洛因云云（本院更
    (一)審卷(三)第179頁反面、180頁）；另證人乙○○於警詢中證
    稱係92年1月18日下午15、16時許，「阿清」（即張文彬）
    打電與其聯絡，要其隔日陪被告丙○○上臺北找朋友等語，
    於法院審理中則改證稱是張文彬要其至臺北「凱撒大飯店」
    找「哈米」拿取第1級毒品海洛因，因其行動電話置放在臺
    南，且其人在桃園，始委請被告將其之行動電話帶至桃園，
    被告始會一同至臺北「凱撒飯店」云云（本院更(一)審卷(三)第
    178、179頁、本院審理筆錄），該2人於警詢中及法院審理
    時之證述已有前後證述不符之情形，本院審酌其等於警詢中
    之證述距案發日較近，當時記憶自較深刻，可立即反應所知
    ，不致因時隔日久而遺忘案情；且較無來自被告或其他成員
    同庭在場之壓力而出於虛偽不實之指證，或事後串謀而故為
    迴護被告之機會，揆諸上開說明，其於警詢中所為之陳述，
    客觀上應具有較可信之特別情況，且亦為證明犯罪事實存否
    所必要，依上揭規定，其2人於警詢中之證言自有證據能力
    。
二、被告丙○○、暨其辯護人抗辯張文彬之偵查筆錄未經具結不
    具有證據能力部分：
  (一)按被告以外之人於偵查中向檢察官所為陳述，除顯有不可信
    之情況者外，得為證據，同法第159條之1第2項定有明文。
    偵查中對被告以外之人（包括證人、鑑定人、告訴人、被害
    人及共同被告等）所為之偵查筆錄，或被告以外之人向檢察
    官所提之書面陳述，性質上均屬傳聞證據。惟現階段刑事訴
    訟法規定檢察官代表國家偵查犯罪、實施公訴，依法其有訊
    問被告、證人及鑑定人之權，證人、鑑定人且須具結，而實
    務運作時，檢察官偵查中向被告以外之人所取得之陳述，原
    則上均能遵守法律規定，不致違法取供，其可信度極高，職
    是，被告以外之人前於偵查中已具結而為證述，除反對該項
    供述得具有證據能力之一方，已釋明「顯有不可信之情況」
    之理由外，不宜以該證人未能於審判中接受他造之反對詰問
    為由，即遽指該證人於偵查中之陳述不具證據能力。
  (二)次按「刑事訴訟法第158條之3規定：「證人、鑑定人依法應
    具結而未具結者，其證言或鑑定意見，不得作為證據。」，
    所謂「依法應具結而未具結者」，係指檢察官或法官依刑事
    訴訟法第175條之規定，以證人身分傳喚被告以外之人（證
    人、告發人、告訴人、被害人、共犯或共同被告）到庭作證
    ，或雖非以證人身分傳喚到庭，而於訊問調查過程中，轉換
    為證人身分為調查時，此時其等供述之身分為證人，則檢察
    官、法官自應依本法第186條有關具結之規定，命證人供前
    或供後具結，其陳述始符合第158條之3之規定，而有證據能
    力。若檢察官或法官非以證人身分傳喚而以告發人、告訴人
    、被害人或共犯、共同被告身分傳喚到庭為訊問時（例如刑
    事訴訟法第71條、第219條之6第2項、第236條之1第1項、第
    248條之1、第271條第2項、第271條之1第1項），其身分既
    非證人，即與「依法應具結」之要件不合，縱未命其具結，
    純屬檢察官或法官調查證據職權之適法行使，當無違法可言
    。而前揭不論係本案或他案在檢察官面前作成未經具結之陳
    述筆錄，係屬被告以外之人於偵查中向檢察官所為之陳述，
    本質上屬於傳聞證據，基於保障被告在憲法上之基本訴訟權
    ，除該被告以外之人死亡、身心障礙致記憶喪失或無法陳述
    、滯留國外或所在不明而無法傳喚或傳喚不到、或到庭後拒
    絕陳述等情形外，如已經法院傳喚到庭具結而為陳述，並經
    被告之反對詰問，前揭非以證人身分而在檢察官面前未經具
    結之陳述筆錄，除顯有不可信之情況者外，得為證據，並應
    於判決內敘明其符合傳聞證據例外之理由；又前揭非以證人
    之身分在審判中之陳述筆錄，倘該被告以外之人已經法院以
    證人身分傳喚到庭並經具結作證，且由被告為反對詰問，或
    有前揭傳喚不能或詰問不能之情形外，該未經具結之陳述筆
    錄因屬審判上之陳述，自有證據能力；若係在另案法官面前
    作成之陳述筆錄，本質上亦屬傳聞證據，自得依本法第159
    條之1第1項之規定，認有證據能力。不能因陳述人未經具結
    ，即一律適用本法第158條之3之規定，排除其證據能力。」
    ，最高法院96年度臺上字第3527號裁判意旨參照。查本案偵
    查中檢察官就張文彬之訊問係以被告之身分而為之，張文彬
    所為之陳述內容非以證人身分為之，此有本案偵查卷證可憑
    ，被告、暨其選任辯護人抗辯稱張文彬於偵查中以證人身分
    證言時，未經具結不具有證據能力云云，顯有誤解。再者張
    文彬於檢察官偵查中所為之陳述，並未曾提及檢察官在偵查
    時有何不法取供之情形，是張文彬於偵查中所為之陳述內容
    並無有顯不可信之情況，依上說明，其於偵查中之證言自均
    具有證據能力。
三、被告丙○○、暨其選任辯護人抗辯被告丙○○於法務部調查
    局所進行之測謊報告不具有證據能力部分：
  (一)按「測謊鑑定，形式上須符合測謊基本要件，且必實質上符
    合待證事實需求，始生測謊實體價值之判斷而定得否賦予證
    明力。故測謊程序形式要件之檢驗，包含：須受測人同意配
    合、依賴施測人員之技術與經驗、測謊儀器須良好且運作正
    常、受測人身心及意識狀態須正常等項。茍測謊程序形式上
    之要件有所欠缺，即足以動搖測謊整體結構而影響測謊結果
    之實質。又刑事訴訟法第206條第1項規定：鑑定之經過及其
    結果，應命鑑定人以言詞或書面報告；又法院或檢察官囑託
    相當之機關鑑定，準用第206條第1項之規定，同法第208條
    亦有明文規定。是鑑定報告書之內容應包括鑑定經過及其結
    果，法院囑託鑑定機關為測謊檢查時，受囑託之鑑定機關不
    應僅將鑑定結果函覆，並應將鑑定經過一併載明於測謊之鑑
    定報告書中，若鑑定報告書僅簡略記載檢查結果而未載明檢
    查經過，既與法定記載要件不符，法院自應命受囑託機關補
    正，必要時並得通知實施鑑定之人以言詞報告或說明，否則
    ，此種欠缺法定要件之鑑定報告不具備證據資格，自無證據
    能力可言。」，最高法院94年度臺上字第7135號裁判意旨參
    照。
  (二)查本案公訴人於偵查中委由法務部調查局就被告丙○○施以
    測謊鑑定，雖認定「不知箱子內裝毒品，經測試呈情緒波動
    反應，研判有說謊」，有該局92年3月26日調科參字第09200
    088950號測謊報告書、及測謊過程參考資料明細表各附於92
    年度偵字470號偵查卷第168～202頁、本院上更(二)卷第68～
    82頁可據；惟就被告受測後，鑑定機關出具之測謊鑑定書，
    僅係檢附測謊標準作業流程、測謊同意書、測謊對象身心狀
    況調查表、測謊問卷、生理記錄圖等，其中測謊標準作業流
    程，為該鑑定機關就一般、通常測謊鑑定時所製作如何施以
    測謊之標準流程，並非關於被告受測謊鑑定時之實際受測謊
    過程，而該測謊卷內亦無就被告受測謊鑑定流程載明於測謊
    之鑑定報告之書面紀錄，該測謊報告書是否合於刑事訴訟證
    據之資格已非無疑；更者，被告於受測謊時，僅就「不知箱
    子內裝有毒品之問題」單一問題予以測試，此之測謊鑑定是
    否週全，實容有疑義，況於該測謊鑑定書報告所檢附之「測
    謊對象身心狀況調查表」中，被告已陳述其於受測前24小時
    內曾有服用藥物情況存在，而此干擾因素並未見於該測謊鑑
    定中加以排除、或說明與受測者產生情緒波動關係，此等存
    在測謊鑑定過程中之瑕疵，實無法認定上開測謊鑑定已具有
    充分之憑信性，依據首揭之說明，關於被告上開測謊鑑定報
    告部分，自應認不具有證據能力。
四、按被告以外之人（包括證人、鑑定人、告訴人、被害人及共
    同被告等）於審判外之陳述雖不符刑事訴訟法第159條之1至
    之4等4條之規定，而經當事人於審判程序同意作為證據，法
    院審酌該言詞陳述或書面陳述作成時之情況，認為適當者，
    亦得為證據；當事人、代理人或辯護人於法院調查證據時，
    知有刑事訴訟法第159條第1項不得為證據之情形，而未於言
    詞辯論終結前聲明異議者，視為有前項之同意，同法第159
    條之5定有明文。立法意旨在於傳聞證據未經當事人之反對
    詰問予以核實，原則上先予排除。惟若當事人已放棄反對詰
    問權，於審判程序中表明同意該等傳聞證據可作為證據；或
    於言詞辯論終結前未聲明異議，基於尊重當事人對傳聞證據
    之處分權，及證據資料愈豐富，愈有助於真實發見之理念，
    且強化言詞辯論主義，使訴訟程序得以順暢進行，上開傳聞
    證據亦均具有證據能力。查檢察官、被告、被告之選任辯護
    人對於本案卷內相關證人之證述、文書卷證資料（除上述有
    爭執之部分外），並未就有合於刑事訴訟法第159條第1項不
    得為證據之情形於本院言詞辯論終結前聲明異議，且上述證
    人之證述、文書卷證資料亦經本院於審理期日逐一提示、朗
    讀，並告以要旨，本院復審酌相關證人證述筆錄製成、文書
    卷證資料取得，並無證據顯示有何違背程序規定情事，依據
    上述之說明，均應具有證據能力。
五、聲請事項：
    被告丙○○、暨其選任辯護人原具狀聲請傳喚張文彬、哈米
    都拉熱布2人到庭為證；嗣於本院97年5月2日上午9時30分行
    準備程序中撤回關於證人張文彬、哈米都拉熱布2人到庭為
    證之聲請，於本院審理中復稱請斟酌是否有傳喚張文彬到庭
    為證等語，本院審酌本案事證已明，該2人均無再行傳喚之
    必要，依據刑事訴訟法第163條之2之規定，被告、暨其選任
    辯護人上開聲請事項，自應予以駁回。
貳、實體方面：
一、訊據上訴人即被告（下稱被告）丙○○固不否認伊有受張文
    彬之指示於上開時、地與乙○○共同至臺北「凱撒大飯店」
    將哈米都拉熱布連同本案扣案夾帶第1級毒品海洛因之皮箱2
    只帶至臺中市○○○街「耕讀園」與張文彬會面等事實，惟
    矢口否認伊有共同運輸第1級毒品海洛因之犯行，並先後辯
    稱：伊當時只是受張文彬之託，陪同乙○○前往臺北市帶張
    文彬友人「阿敏」至臺中市而已，並不知行李箱內裝的是第
    1級毒品海洛因，伊至臺中市「耕讀園」後，張文彬就帶伊
    進去泡茶，其餘事情伊均不知情等云云。被告之辯護人辯護
    意旨略稱：「(一)被告與張文彬並不熟識，認識僅10餘日，張
    文彬亦證稱被告非其小弟，依經驗法則，張文彬應不可能將
    此高價之毒品交付予被告；此外，張文彬於原審法院92年2
    月13日、同年月5月15日訊問中、本院前審審理中證稱被告
    對於要去臺北做何事並不知情，顯見被告並非受張文彬委託
    前去臺北運毒；(二)又乙○○於本院前審審理中證稱與被告一
    同進房間後，即叫被告至廁所迴避，因不想讓被告知悉其與
    哈米都拉熱布係運毒，被告是純粹拿手機至桃園；另哈米都
    拉熱布於原審證稱被告對於運毒並不知情等語。(三)另查測謊
    鑑定，是否具有證據能力，須具備施測人有良好的訓練和經
    驗、測謊儀器運作良好、測謊環境沒有干擾、受測者身心體
    力適合接受測謊、測謊過程嚴守標準作業程序等5項要素；
    本案被告受測前並未被告知有關測謊作業及應有權益之相關
    規定，僅告知要回答問題並交代回答是或不是、知道或不知
    道，且受測時間從頭到尾不超過20分鐘，在此情況下，被告
    受測時間甚短，顯然無法踐行實施測謊之標準程序；(四)此外
    ，張文彬於偵查中雖供稱其派被告北上時，告知皮箱內裝有
    「號仔」，並要被告小心一點等語，然張文彬上開供述係屬
    被告以外之人於審判外陳述，未具有證據能力，且張文彬所
    證如屬可信，乙○○何有要求被告至廁所迴避之理，況被告
    此次並未取得任何利益，何有甘冒重罪而運毒之必要。」等
    語，資以辯護。
二、經查：
  (一)扣案如附表一所示之第1級毒品海洛因，係由YAM、PURAN、
    KAMAL等人於92年1月18日自泰國曼谷搭乘泰國航空公司TG-
    634號班機，運輸入境進入臺灣地區，PURAN、哈米都拉熱布
    先藏置臺北「凱撤大飯店」第1313號房，於92年1月19日，
    再由被告與哈米都拉熱布、乙○○，運輸至臺中市○○○街
    251號「耕讀園」茶坊交給張文彬。張文彬再與哈米都拉熱
    布、黃鴻捷等人攜出販賣，返回「耕讀園」時，經檢警人員
    分別在黃鴻捷身上扣得如附表一編號1.所示之第1級毒品海
    洛因與包裝袋大小各1個、在張文彬駕駛之車牌號碼8G-3310
    號自小客車內扣得附表一編號2.所示之第1級毒品海洛因與
    包裝袋1個一節，除為被告所不爭執外，復據哈米都拉熱布
    、乙○○分別於調查、偵查中分別證稱屬實無誤（偵字第47
    0號卷第39、52、46頁），並有「凱撒大飯店」錄影監視器
    翻拍之照片3張附卷可參（偵字第469號卷第13～15頁）。而
    上開扣案之白色粉末經送鑑驗之結果，確含第1級第6項之海
    洛因成分，附表一編號1.之海洛因合計淨重1029.60公克（
    包裝重39.60公克），純度78.12%，純質淨重804.32公克；
    附表一編號2.之海洛因，淨重1668.40公克（包裝重35.95公
    克），純度77.42%，純質淨重1291.68公克，有法務部調查
    局（下稱調查局）92年2月26日調科壹字第970001933號、第
    970001932號函附卷可稽（偵字第469號卷第221、222頁）。
    而張文彬於調查、偵查及本院上訴審及更(一)審審理中，已坦
    承其有販賣第1級毒品海洛因之犯行（偵字第469號卷第201
    、204頁、本院上重訴卷(四)第24頁、本院上重更(一)卷(三)第192
    ～195頁），並核與被告哈米都拉熱布於偵查中供述情節相
    符（偵字第470號卷第39、261、262頁），復有哈米都拉熱
    布使用之0000-000000號行動電話、張文彬使用之0000-0000
    00號行動電話通聯記錄附卷（偵字第470號卷第237、241頁
    ）、如附表一、二、三所示之物扣案足資佐證。而張文彬、
    哈米都拉熱布共同販賣毒品海洛因，及YAM、PURAN、KAMAL
    共同運輸海洛因之犯行，業經本院分別於更(一)審及更(二)審判
    處罪刑確定，此部分詳如上述前審各該判決所載，不再贅論
    。
  (二)又黃鴻捷如何於92年1月19日下午受張文彬之邀前往臺中市
    ○○○街「耕讀園」，後於被告與乙○○、哈米都拉熱布等
    人將第1級毒品海洛因運抵後，即陪同張文彬、綽號「同學
    」年籍不詳之成年人外出販賣毒品，並由張文彬交付如附表
    一編號1.所示之第1級毒品海洛因，至被查獲為止之事實。
    業據黃鴻捷於調查、偵查中證稱明確（偵字第470號卷第35
    、96、97、139頁），核與張文彬、哈米都拉熱布於調查、
    偵查中證稱情節相符（偵字第470號卷第93、265、266頁）
    ，參以黃鴻捷為警查獲時，確係持有附表一編號1.所示之第
    1級毒品海洛因，足認黃鴻捷於警訊、偵查中所證確與事實
    相符，堪認黃鴻捷有與張文彬、哈米都拉熱布共同販賣第1
    級毒品海洛因之情事。再以張文彬於本院更(一)審證稱：「（
    問：92年1月19日你有無在臺中市「耕讀園」茶坊和黃鴻捷
    見面？）有。」、「（問：黃鴻捷為何會去那裡？）當時我
    上臺中打手機給他。」、「（問：你找黃鴻捷去做什麼？）
    找他幫我試藥〔指毒品海洛因〕。」、「（問：黃鴻捷有無
    試海洛因？）沒有。」、「（問：之後黃鴻捷如何離開耕讀
    園？）我們一起出去的。」、「（問：你們幾個人一起出去
    ？）我、哈米、「同學」、還有黃鴻捷。」、「（問：你離
    開是要去哪裡？）我也不知道，臺中我不熟。」、「（問：
    你不知道路如何去辦事？）「同學」知道。」、「（問：你
    們出去是要做什麼事情？）他們都不知道，我去的時候要去
    跟「同學」收錢給哈米，剩下的東西拿回來。」、「（問：
    你們有無去臺中市○○路和河北路口？）有。」、「（問：
    誰去的？）哈米、黃鴻捷先去，我是之後才去的。」、「（
    問：為何要去那個地方？）我叫他們在那裡等我，我拜託黃
    鴻捷幫我試東西。」、「（問：在這個地方黃鴻捷有無幫你
    試海洛因？）沒有。」、「（問：在這個地方你交什麼東西
    給黃鴻捷？）我用報紙包著海洛因。」、「（問：你交給黃
    鴻捷這包海洛因，是要做什麼用？）我交給他幫我看一下。
    」、「（問：你是否要他去找1位女買主？）沒有，我自己
    聯絡的，我跟女買主說可以打黃鴻捷的手機。」、「（問：
    你聯絡這個女買主要做什麼？）過年快到了，我缺錢，裡面
    有3塊要賣，1塊要給我處理。」、「（問：女買主真實姓名
    為何？）我不知道。」、「（問：你如何和她聯絡？）打手
    機。」、「（問：你有無和這位女買主談要買賣的細節？）
    沒有。」、「（問：有無成交？）沒有。」、「（問：你之
    後有無交代黃鴻捷再做什麼事情？）等不到人的時候，因為
    很晚了，黃鴻捷說要回去了，我就說好。」、「（問：你交
    毒品海洛因給黃鴻捷，有無告訴他這個是要賣給女買主的？
    ）當時沒有告訴他。...。」、「（問：那幾塊海洛因怎麼
    來的？）哈米、乙○○、丙○○他們帶下來交給我的。當時
    用膠帶（黑色的）封住，交給我的時候是3塊，叫我拿回來
    ，其中1塊要讓我處理，意思就是要讓我賣。」等語（本院
    更(一)審卷(三)第124～126頁）。由是觀之，黃鴻捷自非單純之
    試毒，且係於張文彬前往販毒之時，一同搭乘「同學」之車
    輛外出，此於販毒者皆行蹤隱密，尤以在毒品交易時，更不
    欲人知之情形，若非確有參與販毒之人，跟本不可能在場，
    張文彬亦無可能會將販賣所剩之第1級毒品海洛因交予黃鴻
    捷保管持有，足認黃鴻捷對於販賣毒品海洛因與「同學」之
    行為，確有共同犯意聯絡及行為分擔之情形。至於張文彬於
    本院前審證稱：「（問：你什麼時候打電話給被告黃鴻捷，
    你怎麼樣跟他說？）被抓那天，我打電話給他，請他過來「
    耕讀園」泡茶。」、「（問：除了被抓那天打電話給他外，
    之前有另外再打電話給他嗎？）沒有。」、「（問：你們在
    「耕讀園」，當時幾人在場？）被告黃鴻捷，他太太、我、
    「同學」。」、「（問：證人哈米都拉熱布、丙○○、乙○
    ○有到耕讀園嗎？什麼時候到？）有，後來跟證人哈米都拉
    熱布從臺北坐車下來。」、「（問：他們到「耕讀園」時，
    誰去接他們？）我跟「同學」去接的。」、「（問：接到他
    們之後對於他們所帶的毒品如何處理？）放在我的車上。」
    、「（問：你要交付給「同學」的毒品如何處理？）放在我
    車上，「同學」就拿走了，後來我們坐「同學」的車子，一
    起離開。」、「（問：你們跟「同學」，在哈米都拉熱布尚
    未到達之前，有無談論到本件毒品相關訊息？）沒有。」、
    「（問：你們坐「同學」車子離開，在車上有無談論到有關
    毒品？）沒有，因為毒品「同學」早就拿走了。」、「（問
    ：中途，黃鴻捷跟哈米都拉熱布有無下車？）有。」、「（
    問：嗣後你跟黃鴻捷、哈米都拉熱布如何會合？）叫黃鴻捷
    在某處等我，我再跟他們會合。」、「（問：只有你1個過
    去跟他們會合？）是的。」、「（問：「同學」交錢給你的
    時候，除了你外，還有誰在場？）沒有。」、「（問：92年
    偵字第470號偵查卷93頁、92年1月20日偵查筆錄，筆錄內容
    是否實在？）我沒有注意看筆錄。。」、「（問：你在偵查
    中陳述是否實在？）我也是這麼說，但我沒有注意看筆錄。
    」云云（本院更(三)審理筆錄第3～5頁），核與其之前供證情
    節已不一致，更與哈米都拉熱布於本審更(三)審審理中所證稱
    ：「（提示92年偵字第470號第265頁92年5月2日偵查筆錄）
    （問：你當時的筆錄是否實在？）沒有錯。」、「（問：你
    在檢察官提到，有到另外地方等不到人？）我跟黃鴻捷有去
    ，但不是要去等人，我沒有認識半個人，要去等誰。」、「
    （問：那天你跟黃鴻捷有去，是他要等的嗎？）應該是他要
    等的。」等語（本院更(二)審審理筆錄第8頁）不符，是張文
    彬於本院更(三)審所供證核係圖卸黃鴻捷刑責而為附和之詞，
    非可據為有利黃鴻捷之認定，張文彬有與黃鴻捷等共同販賣
    第1級毒品海洛因，亦應屬實無誤。
  (三)本案認定被告知悉伊與乙○○一同至臺北「凱撒大飯店」將
    哈米都拉熱布、與夾藏第1級毒品海洛因之皮箱2只帶至臺中
    市○○○街「耕讀園」，係為運輸第1級毒品海洛因之理由
    ：
  1.本案被告為警查獲時係持用0000-000000號行動電話，此為
    被告所自承（第470號偵查卷第261頁反面第11～13行、第26
    2頁第1～3行）；而該行動電話係張文彬於91年1月18日前已
    交付予被告作為哈米都拉熱布抵達臺灣地區後之聯絡工具，
    且於哈米都拉熱布在泰國曼谷時RAJU已經告知該行動電話號
    碼為入境臺灣後之聯繫電話號碼，嗣於91年1月18日下午14
    時37分13秒，哈米都拉熱布搭乘上開班機抵達臺灣入境後，
    立即以上述0000-000000號行動電話撥打被告持用上開0000-
    000000號行動電話通知其已抵達臺灣，被告再以0000-00000
    0號行動電話撥打張文彬使用之0000-000000號行動電話告知
    張文彬關於哈米都拉熱布已經抵達、入境臺灣之訊息，張文
    彬再於同日下午14時43分56秒許、同日下午14時50分44秒以
    0000-000000號行動電話與哈米都拉熱布所持用之0000-0000
    00號行動電話聯絡一節，已據被告於偵查中供稱明確（偵字
    第470號卷第262頁），並核與哈米都拉熱布於偵查中證述情
    節相符（偵字470號卷第262頁），哈米都拉熱布更於偵查中
    證稱「我是回泰國辦簽證，在1月17日RAJU告訴我說他有朋
    友要運毒品到臺灣來，並告訴我0000-000000的門號」等語
    （偵字第470號卷第262頁），並有上開行動電話通聯紀錄附
    於偵查卷可按；顯見被告係於哈米都拉熱布抵達臺灣之前已
    持有上述0000-000000號行動電話，被告亦於91年1月18日下
    午14時37分13秒與哈米都拉熱布通話後，知悉哈米都拉熱布
    抵達、入境臺灣，並非於91年1月19日始由張文彬指派與乙
    ○○一同至臺北「凱撒大飯店」帶同哈米都拉熱布至臺中市
    ○○○街「耕讀園」一節，即屬明確。
  2.又哈米都拉熱布於上述時間撥打上述行動電話予被告告知已
    抵達臺灣，被告再於上開時間以上述行動電話告知張文彬關
    於哈米都拉熱布抵達臺灣，張文彬復指示被告北上時將哈米
    都拉熱布及所攜帶之皮箱一同帶至臺中市○○○街「耕讀園
    」前，張文彬已告知被告於哈米都拉熱布所攜帶之皮箱內裝
    有「號仔」（海洛因俗稱）並要渠等小心一點一節，業據張
    文彬於偵查中證述屬實（偵字第469號卷第204頁、偵字第47
    0號卷第92頁）。就此被告暨其辯護人雖抗辯稱被告並不知
    悉哈米都拉熱布所攜帶皮箱內夾帶有第1級毒品海洛因云云
    ，然再依據哈米都拉熱布於警詢中證稱於被告與乙○○2人
    至臺北「凱撒大飯店」時與其見面要提取皮箱時，其有詢問
    被告與乙○○2人是否有帶錢來，而因被告及乙○○2人並未
    帶錢至臺北「凱撒大飯店」其始與被告及乙○○2人一同至
    臺中市○○○街「耕讀園」等語（偵字第908號卷第70頁）
    ，於當日經檢察官向原審法院值日法官聲請羈押時，亦為相
    同之證述（92年度聲羈字第15號卷第12頁背面）、另於偵查
    中證稱被告與乙○○與其在飯店房間內碰面，在確認身分無
    誤後，即向其詢問「東西」在哪裡，且向其表示希望他們1
    個人陪同南下臺中拿錢等語（偵字第470號卷第264頁反面）
    ，則哈米都拉熱布於被告與乙○○2人於上開時間一同至臺
    北「凱撒大飯店」欲提取扣案夾藏有第1級毒品海洛因之2只
    皮箱時，既已對被告及乙○○2人詢問究有無帶錢來等語，
    堪認被告及乙○○2人自非單純受張文彬之指示將哈米都拉
    熱布由臺北「凱撒大飯店」帶至臺中市○○○街「耕讀園」
    ，乃係事前已知悉哈米都拉熱布所攜帶之皮箱內裝有高價格
    之物，此再參以張文彬於偵查中證稱於被告至臺北「凱撒大
    飯店」前已告知被告關於哈米都拉熱布所攜帶之皮箱內藏放
    毒品之情節，實已堪認張文彬上開證稱已告知被告至臺灣提
    取之皮箱內夾藏有第1級毒品海洛因等語即屬可採，被告及
    其辯護人上開所辯被告並不知悉哈米都拉熱布攜帶內皮箱中
    夾藏第1級毒品海洛因云云，當無可採信。至於哈米都拉熱
    布、乙○○於嗣後法院審理中改證稱係乙○○與哈米都拉熱
    布接觸，該時被告係上廁所並不在場云云，純係事後迴護被
    告之詞，不足以採為被告有利之認定。
  3.再者，被告復抗辯稱伊係受乙○○之託，將乙○○所有行動
    電話持至桃園交予乙○○，始與乙○○一同至臺北「凱撒大
    飯店」等云云；然張文彬於警詢中已證稱其係於92年1月19
    日上午8、9時許，委託被告至「希爾頓」（即「凱撒大飯店
    」）帶「阿敏」到臺中等語（偵字第908號卷第30頁）、於
    當日檢察官向原審法院值日法官聲請羈押時證稱是其要被告
    將哈米都拉熱布帶至臺中等語（92年度聲羈卷第15號第9頁
    ），乙○○於偵查中亦證稱係張文彬打電話告知要其找被告
    ，因被告要帶2個行李箱要到臺中等語（偵字第469號偵查卷
    第117頁背面），被告於當日檢察官向原審法院值日法官聲
    請羈押時亦供承稱是「阿清」（即張文彬）打電話要伊至臺
    北帶人下來等語（同上聲羈卷第11頁）；此在在顯示，係被
    告受張文彬指示至臺北「凱撒大飯店」將哈米都拉熱布與所
    攜帶2只皮箱一同帶至臺中市○○○街「耕讀園」與張文彬
    會面，而非被告單純將乙○○所有之行動電話持至桃園交予
    乙○○一節明確，被告與選任辯護人此之抗辯，即與本案客
    觀事實不符，不足以採信；至於張文彬於嗣後法院審理中改
    證稱係指示乙○○至臺北「凱撒大飯店」帶哈米都拉熱布至
    臺中「耕讀園」、及被告非其小弟云云，與乙○○於嗣後法
    院審理中證稱被告係拿其行動電話至桃園後始一同至臺北「
    凱撒大飯店」、及被告並非受張文彬指示與其一同至臺北「
    凱撒大飯店」等云云，與上述客觀事證不符，亦屬事後迴護
    被告之詞，不足以採為被告有利之認定。
  4.另查被告與乙○○至臺北市接運該批毒品海洛因時，適為臺
    中縣政府警察局刑警隊機動組葉清燊組長，亦接獲線報而率
    湯恩民、王星國等2位小隊長跟監被告及乙○○等人北上至
    臺北市後，被告與乙○○先於火車站前之「新光三越百貨公
    司」，搭上不明人士之車輛，而在「新光三越百貨公司」附
    近兜圈子，嗣又多次以電話聯繫，後進入「新光三越百貨公
    司」直搭電梯至12樓之「欣葉餐廳」後，從該餐廳之正門進
    去，迅速從側門離開，而轉搭手扶梯從12樓一樓一樓往下行
    進，再藉機進入鄰近之「凱撒大飯店」與哈米都拉熱布碰面
    ，且於進入「新光三越百貨公司」前，左顧右盼很神經等情
    ，亦據證人葉清燊於偵查中證述屬實（偵字第470號卷第141
    頁）；並參以哈米都拉熱布上開證稱被告與乙○○等人與其
    在飯店房間內碰面，在確認身分無誤後，即向其詢問「東西
    」在哪裡，且向其表示希望他們一個人陪同南下臺中拿錢等
    語（偵字第470號卷第264頁反面）。是從上開張文彬之證述
    、及被告與乙○○、哈米都拉熱布接觸前小心謹慎之行為等
    情狀，相互對照，已足認張文彬上開證稱事前已告知被告至
    臺北與哈米都拉熱布見面提取之皮箱內夾藏有第1級毒品海
    洛因等語確與事實相符。
  5.雖張文彬於本院更(一)審證稱：「（問：92年1月19日乙○○
    到臺北「凱撒大飯店」的事情，是否知道？）知道，是我叫
    他上去的。」、「（問：叫他上去做什麼事情？）叫乙○○
    跟哈米拿藥（指海洛因）下來。」、「（問：你叫乙○○拿
    海洛因下來，有無約定要給他代價？）1個行李箱10萬元、2
    個行李箱20萬元。」、「（問：你叫乙○○去的時候，有無
    叫別人？）沒有。」、「（問：你是否認識丙○○？）有看
    過。在乙○○住處曾經見過。」、「（問：大概是什麼時候
    看過他？）被抓到前半個月曾經看過。」等語（本院更(一)審
    卷(三)第179頁反面、180頁）。證人乙○○於本院更(一)審證稱
    ：「（問：92年1月18日你到臺北大飯店做什麼事情？）我
    去帶哈米。」、「（問：因為何事？）拿海洛因的事情。」
    、「（問：這個事情是有人交代你處理嗎？）是張文彬交代
    我的。」、「（問：當天有誰和你去？）丙○○。」、「（
    問：丙○○為何會和你一起去台北的飯店？）我的手機放在
    臺南，我人在桃園幫我姐姐整理房子，手機忘了帶，所以請
    他幫我拿上來桃園，丙○○說有人找我，所以把手機帶上來
    桃園給我，所以我要帶他回臺南，因為丙○○不知道路，所
    以丙○○才會和我去臺北，我再載他回臺南，張文彬叫我在
    臺中下車。」、「（問：你和哈米在什麼地方碰面？）張文
    彬叫我去「凱撒大飯店」找他。」、「（問：你在飯店的什
    麼地方碰面？）房間裡面，房號我忘記了。」、「（問：你
    在房間和哈米碰面的時候，當時丙○○人在什麼地方？）在
    廁所，我叫丙○○到廁所去迴避。」、「（問：你為何叫丙
    ○○去廁所迴避？）不想讓他知道我和哈米在運毒。」、「
    （問：你運毒有無代價？）張文彬說要給我20萬元。」、「
    （問：丙○○有無代價？）丙○○不知情，純粹是因為幫我
    拿手機上桃園。」、「（問：丙○○和張文彬是否認識？）
    見過1、2次而已，在案發的前半個月左右。」、「（問：你
    和張文彬什麼關係？）朋友關係。80幾年認識的，在監獄認
    識的。」等語（本院更(一)審卷(三)第178、179頁）、於本院審
    理中證稱：「（問：92年11月19日你到臺北「凱撒飯店」作
    何事？）交易毒品。」、「（問：何人指派你去的？）張文
    彬。」、「（問：當天丙○○為何與你在一起？）丙○○是
    張文彬拜託他拿聯絡的手機給我。」、「（問：手機有給你
    嗎？）他有交給我，他在桃園我姐姐家交給我。」、「（問
    ：交給你之後，他有繼續與你在一起？）他上來之後，半夜
    1、2點了，張文彬要我隔天去臺北接，他說我隔天要回去，
    順便與我一起回去。」、「（問：他為何不自己回去？）他
    去桃園那邊不認識路，而且隔天我就要下去了，我本來打算
    去飯店的時候，要他幫忙進去拿東西，他不知道，如果發生
    事情我就跑了。」、「（問：進入飯店之前有無告訴丙○○
    你去飯店的目的？）沒有。」、「（問：離開飯店之後，回
    到臺中，有無告訴丙○○當時皮箱內裝什麼東西？）我有請
    他拿皮箱，他有問我什麼東西，我有說我朋友的衣服。」、
    「（問：你有告訴他裡面有毒品嗎？）沒有。」、「（問：
    這一路上有無與同行的哈米都拉熱布討論皮箱內毒品的事情
    ？）沒有。」、「（問：請回想當日進入飯店房間後何人與
    哈米都拉熱布對話的？）我與哈米都拉熱布對話，我請丙○
    ○去廁所，先迴避。」、「（問：丙○○在廁所迴避多久？
    ）3、5分鐘。」、「（問：丙○○從廁所出來你與哈米都拉
    熱布對話結束了？）已經結束了。」、「（問：為何要叫丙
    ○○去廁所迴避？）因為不想讓他知道。」、「（問：當天
    與被告到達臺北「新光三越」前面一直到進入「凱撒飯店」
    看到哈米都拉熱布之前，隔了多久？）2、3個小時，時間太
    久我也忘記了。」、「（問：中間你們等張文彬的通知？）
    是。電話是我拿的，只有我與張文彬通話，丙○○他根本不
    知道什麼事情。」、「（問：進入飯店你與哈米都拉熱布談
    話後，被告有沒有問你為何他要迴避？）他出來有問我，我
    說沒有，與朋友講一些話，他可能也覺得怪怪的，心理已經
    有懷疑了。」、「（問：被告是否有問你箱子為何那麼重？
    ）有，他有問。」、「（問：你如何答覆？）我說我朋友的
    衣服，裡面裝衣服而已。」、「（問：他有沒有問你，若是
    衣服而已，為何還要他迴避到廁所裡面？而且還要在外面等
    2、3個鐘頭才進入飯店？）他之前等個不耐煩說，何時可以
    回去臺中。之前在那裡聯絡不到人，後來到臺中他有問，你
    們在做什麼，為何這麼神秘，我說沒有什麼事情，他說他要
    回去臺南。」、「（問：飯店時，哈米都拉熱布有問你們錢
    有無帶來？）有，他問我的。」、「（問：當時為何將哈米
    都拉熱布帶到臺中？）沒有帶錢去。他說要美金。」、「（
    問：你如何對被告說哈米都拉熱布為何與你們一起到臺中？
    ）我說哈米都拉熱布是我朋友，要去臺中玩，張文彬就是要
    我帶哈米都拉熱布到臺中。」、「（問：當時要到臺中哪裡
    玩？）沒有。我知道哈米都拉熱布是帶東西來的，主要要到
    臺中拿錢，當時我並沒有說要到臺中哪裡玩。」等語。此依
    乙○○所證被告係特地從臺南將手機持往桃園交予其使用，
    則被告欲回臺南又何有不知回程之理，況被告與乙○○均不
    諱言渠2人在臺北「新光三越百貨公司」附近逛將近2、3小
    時，而「新光三越百貨公司」即係臺北火車站旁，鄰右復有
    國光客運等交通工具，實無所謂被告路況不熟不知如何回臺
    南之情事，更者被告如於將行動電話交予乙○○後即可自桃
    園返回臺南，又何須大費周章與乙○○一同北上臺北再輾轉
    返回臺南之理，且本案如何與哈米都拉熱布聯繫已如上開所
    述，且為被告於偵查中供承、及張文彬、哈米都拉熱布2人
    於偵查中證稱屬實無誤，皆如上開所述，張文彬、乙○○2
    人上開改證稱情節已與本案客觀事實悖離，均不足以採為被
    告有利之認定。另哈米都拉熱布於本院更(一)審證稱：「（問
    ：92年1月19日在臺北的凱撒大飯店做什麼事情？）丙○○
    、乙○○2個人來拿皮箱。一進來的時候丙○○就去廁所，
    剛好我的電話響，就是PURAN打電話給我，我有問過乙○○
    ，有無拿錢，乙○○說沒有拿，叫我要去臺中拿，我才會和
    他們下來臺中拿錢。」、「（問：PURAN打電話給你的時候
    ，有無說來臺灣要找誰？）他說他是來臺灣做生意的，我是
    住在臺灣。」、「（問：你到臺北「凱撒大飯店」是要和誰
    碰面？）凱撒飯店不是我住的，是PURAN他們住的，我去找
    他們，PURAN交代我幫他加開1313的房間，原來他們住1529
    的房間。」、「（問：丙○○為何一進房間就進去廁所？）
    我不曉得。」、「（問：他進去廁所多久時間？）2、3分鐘
    。」、「（問：他進去廁所的時候，你和乙○○做什麼事情
    ？）準備皮箱要拿給乙○○，剛好電話響了，之後我就和他
    們去臺中了。」、「（問：丙○○有看到你把皮箱交給乙○
    ○嗎？）應該有看到，因為丙○○從廁所出來，1個人就帶1
    個皮箱走了，1個丙○○拿、1個乙○○拿。」、「（問：丙
    ○○出來的時候有無問你或乙○○皮箱裡面裝什麼東西？）
    沒有。」等語（本院更(一)審卷(三)第180、181頁）；惟哈米都
    拉熱布打電話通知被告其已搭機抵達臺灣時，被告即張文彬
    通知哈米都拉熱布已抵達臺灣之訊息，張文彬再指示被告北
    上臺北「凱撒大飯店」時已告知皮箱內裝有「號仔」，並要
    被告小心一點，而哈米都拉熱布於偵訊時證稱：丙○○與乙
    ○○等人與其在飯店房間內碰面，在確認其身分無誤後，即
    向其詢問「東西」在哪裡，且向其表示希望他們1個人陪同
    南下臺中拿錢等語；另葉清燊復證稱，被告與乙○○至臺北
    市接運該批毒品海洛因時，適為臺中縣政府警察局刑警隊機
    動組葉清燊組長，亦接獲線報而率湯恩民、王星國等2位小
    隊長，跟監被告及乙○○等人北上至臺北市後，被告與乙○
    ○先於火車站前之「新光三越百貨公司」，搭上不明人士之
    車輛，而在「新光三越百貨公司」附近兜圈子，嗣又多次以
    電話聯繫，後進入「新光三越百貨公司」直搭電梯至12樓之
    「欣葉餐廳」後，從該餐廳之正門進去，迅速從側門離開，
    而轉搭手扶梯從12樓一樓一樓往下行進，再藉機進入鄰近之
    「凱撒大飯店」與被告哈米都拉熱布碰面，且於進入「新光
    三越百貨公司」前，左顧右盼很神經等情，皆如上開所述。
    足見被告事前既已明知張文彬指示伊前往提取之物為第1級
    毒品海洛因，而仍前往臺北將哈米都拉熱布與連同夾藏第1
    級毒品海洛因之2只皮箱帶至臺中「耕讀園」與張文彬會面
    ，由張文彬控制上開夾藏第1級毒品海洛因之皮箱2只，自屬
    參與由臺北「凱撒大飯店」運輸第1級毒品海洛因至臺中「
    耕讀園」之犯行明確，張文彬、乙○○、哈米都拉熱布分別
    於本院更(一)審、本院審理中之上開分別證言，顯係事後迴護
    被告之詞，尚不足採為被告有利之證明。
  (四)此外，且有臺北「凱撒大飯店」錄影監視器翻拍之照片3張
    、哈米都拉熱布、YAM、PURAN、KAMAL等4人之旅客入出境紀
    錄查詢資料、臺北「凱撒大飯店」第1313號、1501號、1529
    號房間住宿登記資料、哈米都拉熱布使用之0000000000號行
    動電話、張文彬使用之0000000000號行動電話通聯記錄、本
    院更(一)審勘驗筆錄及調取存放於臺灣臺中看守所之PURAN行
    動電話之勘驗筆錄、臺中縣警察局小隊長湯恩民之職務報告
    等文書證據附卷、如附表一、二、三所示之物扣案可資佐證
    。
  (五)綜上所述，本件事證明確，被告共同犯運輸第1級毒品海洛
    因犯行足以認定，應依法論科。
三、按被告行為後，刑法及刑法施行法業於94年2月2日經總統修
    正公布，並於95年7月1日施行（下稱新刑法，修正前刑法下
    稱舊刑法），參酌最高法院95年5月23日刑事庭第8次會議決
    議，新刑法第2條第1項之規定，係規範行為後法律變更所生
    新舊法律比較適用之準據法，於新刑法施行後，應適用新刑
    法第2條第1項之規定，為「從舊從輕」之比較。另於比較時
    應就罪刑有關之共犯、未遂犯、想像競合犯、牽連犯、連續
    犯、結合犯，以及累犯加重、自首減輕暨其他法定加減原因
    （如身分加減）與加減比例等一切情形，本於統一性及整體
    性原則，綜其全部罪刑之結果而為比較。本案涉及法律變更
    之部分經附表四所示比較新舊刑法之規定，以舊刑法有利於
    被告，依新刑法第2條第1項前段規定，自應適用最有利於被
    告之舊刑法。據此：
  (一)刑法第2條第1項規定，係規範行為後法律變更所生新舊法律
    比較適用之準據法，於95年7月1日刑法施行後，應適用刑法
    第2條第1項之規定，為「從舊從輕」之比較（最高法院95年
    5月23日第8次刑事庭會議決議第1點第1項參照）。
  (二)刑法第28條有關共同正犯之規定，僅作文字修正，對於狹義
    共同正犯（指有犯意聯絡及行為分擔之數行為人）之認定，
    不生任何影響，不論依修正前、後之規定，均應論以共同正
    犯，是於本案新舊法對被告而言並無有利或不利之情形。
  (三)關於刑法第59條僅將法院酌減刑標準明文化，非法律變更，
    無比較之問題。
  (四)刑法第65條第2項修正後規定為「無期徒刑減輕者為20年以
    下15年以上有期徒刑。」，與修正前規定：「無期徒刑減輕
    者為7年以上有期徒刑。」相較，以修正前之規定對被告較
    有利，應適用修正前之規定。
四(一)按刑事訴訟法第300條所謂得就起訴之犯罪事實，變更檢察
    官所引應適用之法條，係指法院於不妨害事實同一之範圍內
    ，得自由認定事實而為適用法律，必不變更起訴之犯罪事實
    ，僅變更其法條始有適用，如其起訴之基本社會事實並非同
    一，自無變更起訴法條而逕行論罪之餘地；又檢察官就犯罪
    事實之一部起訴者，其效力及於全部，刑事訴訟法第267條
    定有明文，則已起訴之部分與未起訴之部分，均應構成犯罪
    ，並具有裁判上一罪之關係者，依公訴不可分之原則，其效
    力及於全部，受理該訴訟之法院，自應依審判不可分之原則
    ，就整個犯罪事實而為審判。裁判上一罪案件，檢察官就犯
    罪事實一部起訴者，依刑事訴訟法第267條規定，其效力及
    於全部，受訴法院基於審判不可分原則，對於未經起訴之其
    餘事實，應一併審判，此為犯罪事實之一部擴張；同理，檢
    察官所起訴之全部事實，經法院審理結果認為一部不能證明
    犯罪或行為不罰時，僅於判決理由內說明不另為無罪之諭知
    ，毋庸於主文內為無罪之宣示，此為犯罪事實之一部縮減。
    至於刑事訴訟法第300條所規定，有罪之判決，得就起訴之
    犯罪事實，變更檢察官所引應適用之法條者，係指法院在事
    實同一之範圍內，不變更起訴之犯罪事實；亦即在不擴張及
    減縮原訴之原則下，於不妨害基本社會事實同一之範圍內，
    始得自由認定事實，適用法律，三者不能混為一談。易言之
    ，檢察官依裁判上一罪起訴之甲、乙犯罪事實，經法院審理
    結果，倘認為甲事實不能證明其犯罪，但係犯有裁判上一罪
    關係之乙、丙事實時。關於甲事實部分，為犯罪事實之減縮
    ，僅於理由說明，不另為無罪之諭知；關於丙事實部分，則
    為犯罪事實之擴張，依審判不可分原則，應一併審判，不發
    生變更起訴法條問題。最高法院78年度臺上字第3761號、92
    年度臺上字第1841號判決意旨參照。經查：本件公訴人雖以
    被告係犯販賣、運輸第1級毒品罪而提起公訴，並認運輸第1
    級毒品海洛因罪為嗣後販賣第1級毒品海洛因罪所吸收，不
    另論以運輸第1級毒品海洛因罪，惟本院認定被告所為係犯
    運輸第1級毒品海洛因之罪，而運輸第1級毒品海洛因罪與販
    賣第1級毒品海洛因罪，2者間之犯罪事實並非同一，且本院
    認定有罪判決之運輸第1級毒品海洛因罪部分，為起訴販賣
    第1級毒品海洛因罪之犯罪事實減縮，就販賣第1級毒品海洛
    因罪部分則屬不能證明【詳后述】，並無刑事訴訟法第300
    條變更起訴法條之適用，先予敘明。
  (二)按海洛因係毒品危害防制條例第2條第2項第1款所列之第1級
    毒品，查被告由臺北「凱撒大飯店」將第1級毒品運輸至臺
    中市○○○街「耕讀園」交予張文彬之所為，係犯毒品危害
    防制條例第4條第1項之運輸第1級毒品罪。又被告運輸本案
    第1級毒品海洛因前後而持有第1級毒品海洛因之行為，已為
    運輸之行為所吸收，不另論罪。再查被告係受張文彬指示至
    臺北「凱撒大飯店」欲帶領哈米都拉熱布至上述「耕讀園」
    處，哈米都拉熱布、「信仔或彰仔」、RAJU、PURAN等人自
    境外運輸本案第1級毒品海洛因入境臺灣地區，其犯意聯絡
    原僅止於運輸至臺北市「凱撒大飯店」後交予張文彬即收取
    販毒款，而其間因張文彬指示被告、乙○○等至臺北「凱撒
    大飯店」帶同哈米都拉熱布再至臺中市之部分，自非渠等所
    事前知悉，此因突發原因之介入，故本案再由臺北「凱撒大
    飯店」再運輸至臺中市之上述「耕讀園」犯罪，當已逾越RA
    JU、PURAN等人原本運輸第1級毒品犯意之外，又本案黃鴻捷
    所參與之部分，係在販賣第1級毒品罪犯行部分，與本部分
    運輸第1級毒品罪部分，亦無證據顯示有何犯意之聯絡，亦
    非本部分犯行之共犯，從而被告上開所犯運輸第1級毒品罪
    ，僅與張文彬、乙○○、哈米都拉熱布等4人彼此間，有犯
    意聯絡及行為分擔，為共同正犯。又被告受張文彬之授意，
    參與本件自臺北「凱撒大飯店」運輸第1級毒品海洛因至臺
    中市○○○街「耕讀園」犯行並非主嫌，所參與之情節尚輕
    ，復無實際犯罪所得，而觸犯毒品危害防制條例第4條第1項
    法定刑為死刑或無期徒刑之罪，縱科處上列法定最低度刑無
    期徒刑，仍嫌過重，自有情輕法重之處，衡情不無可憫，為
    此爰依刑法第59條減輕其刑。爰審酌被告於犯後猶飾詞矯辯
    ，未見悔意，且運輸第1級毒品海洛因後，張文彬持以販賣
    ，將嚴重戕害國人身體健康，減損國力，所生危害非輕，且
    運輸、販賣毒品為萬國公罪，對違犯者自不宜輕判，以降低
    毒品氾濫與危害程度，暨審酌同案被告張文彬、黃鴻捷、乙
    ○○等人所科以之刑度，對本案犯罪分工、參與程度，被告
    之犯罪動機、目的、手段等一切情狀，量處有期徒刑9年6月
    ，資以懲儆。
  (三)扣案如附表一編號1.、2.所示之第1級毒品海洛因，係屬被
    告運輸之第1級毒品，應依毒品危害防制條例第18條第1項前
    段，沒收銷燬之（已鑑驗用罄之部分，則不另諭知沒收銷燬
    ）、扣案如附表一編號3.所示之第1級毒品海洛因雖未扣押
    ，惟並無證據證明業已滅失，仍應依毒品危害防制條例第18
    條第1項前段，宣告沒收並銷燬之。扣案如附表一所示之包
    裝袋大小共5個、附表二編號1.所示之皮箱2只，為供被告犯
    運輸第1級毒品罪使用、附表二編號2.、3.、4.號之行動電
    話為供被告犯本案運輸第1級毒品罪與張文彬、哈米都拉熱
    布之聯絡工具，均應依毒品危害防制條例第19條第1項，宣
    告沒收。至於扣案之新臺幣55萬元，係張文彬等人共同犯販
    賣第1級毒品海洛因犯罪所得之物，與被告犯罪部分無關，
    其餘之扣案物品，亦與本案之犯罪運輸第1級毒品罪部分不
    具有關聯性、或非供本案所有犯罪使用之物，均不應於被告
    犯罪部分宣告沒收。
五、不另無罪判決諭知之部分：
  (一)被告基於販賣第1級毒品海洛因之犯意，與張文彬、乙○○
    、黃鴻捷、哈米都拉熱布等人基於共同之犯意聯絡，由被告
    、乙○○、哈米都拉熱布於上開時、地將上述第1級毒品海
    洛因運輸至臺中市○○○街「耕讀園」後，被告再與張文彬
    、乙○○、黃鴻捷、哈米都拉熱布等人共同將上開第1級毒
    品出售予綽號「同學」之人（如事實欄四所載），因認被告
    共同犯有毒品危害防制條例第4條第1項之販賣第1級毒品罪
    嫌云云。
  (二)按犯罪事實應依證據認定之，無證據不得認定犯罪事實；又
    不能證明被告犯罪者，應諭知無罪之判決，刑事訴訟法第15
    4條第2項、第301條第1項分別定有明文。次按所謂認定犯罪
    事實之證據，係指足以認定被告確有犯罪行為之積極證據而
    言，該項證據自須適合於被告犯罪事實之認定，始得採為斷
    罪之資料；又事實審法院對於證據之取捨，依法雖有自由判
    斷之權，然積極證據不足證明犯罪事實時，被告之抗辯或反
    證縱屬虛偽，仍不能以此資為積極證據應予採信之理由；而
    認定犯罪事實所憑之證據，無論係直接證據或間接證據，其
    為訴訟上之證明，須於通常一般之人均不致有所懷疑，而得
    確信其為真實之程度者，始得據為有罪之認定，倘其證明尚
    未達到此一程度，而有合理之懷疑存在，復無其他調查途徑
    可尋，法院即應為無罪之判決，最高法院分別著有29年上字
    第3105號、30年上字第482號、76年臺上字第4986號判例可
    參。再按刑事訴訟法第161條已於91年2月8日修正公布，其
    第1項規定：「檢察官就被告犯罪事實，應負舉證責任，並
    指出證明之方法。」，因此，檢察官對於起訴之犯罪事實，
    應負提出證據及說服之實質舉證責任。倘其所提出之證據，
    不足為被告有罪之積極證明，或其指出證明之方法，無從說
    服法院以形成被告有罪之心證，基於無罪推定之原則，自應
    為被告無罪判決之諭知，亦有最高法院92年臺上字第128號
    判例可循。
  (三)本部分公訴意旨認定被告共同犯有販賣第1級毒品海洛因予
    綽號「同學」之人，無非係以被告、乙○○、哈米都拉熱布
    等人於上開時間，將上述第1級毒品運輸至臺中市○○○街
    「耕讀園」交予張文彬後，張文彬與黃鴻捷2人又將之販賣
    予綽號「同學」之情為據。而經訊據被告堅決否認伊有與張
    文彬、黃鴻捷等人共同販賣第1級毒品海洛因，略辯稱伊不
    知情等語。
  (四)經查：
  1.按「共同正犯之成立，固不必於每一階段之犯行均經參與，
    亦不問動機起於何人，但以共犯間有犯意聯絡及行為分擔為
    要件。」、「共同正犯之所以應對其他共同正犯所實施之行
    為負其全部責任者，以就其行為有犯意之聯絡為限，若他犯
    所實施之行為，超越原計畫之範圍，而為其所難預見者，則
    僅應就其所知之程度，令負責任，未可概以共同正犯論。」
    ，最高法院83年度臺上字第5029號、86年度臺上字第1700號
    裁判意旨參照。
  2.本案被告、及乙○○2人將上開第1級毒品海洛因由臺北市「
    凱撒大飯店」運輸至臺中市「耕讀園」與張文彬會合後，被
    告及乙○○2人則在「耕讀園」內休息，張文彬另行邀約綽
    號「同學」之男子前來交易毒品，及邀約黃鴻捷前來試毒，
    張文彬將夾藏海洛因之2只行李箱搬運上述自用小客車上，
    並自其中1只行李箱內取出海洛因5包，與哈米都拉熱布、黃
    鴻捷等人搭乘綽號「同學」所駕駛之自小客車外出交易毒品
    等事實，除為被告所是認外，並據張文彬、乙○○、哈米都
    拉熱布、黃鴻捷等人分別於警詢、偵查、法院歷次審理中分
    別證述屬實；則被告於與乙○○、哈米都拉熱布將上述第1
    級毒品海洛因運輸至臺中市○○○街「耕讀園」交予張文彬
    後，既已入內泡茶、休息，夾藏第1級毒品海洛因之皮箱2
    只亦由張文彬自行拿取並放入其所駕駛上開自用小客車上，
    再於其中1只皮箱內取出5包第1級毒品海洛因與黃鴻捷、哈
    米都拉熱布等人外出與綽號「同學」之人交易，被告對於張
    文彬於取得上述皮箱後如何販賣第1級毒品海洛因顯未參與
    ；此由，被告如係確有參與該販賣第1級毒品海洛因，自應
    係與張文彬、黃鴻捷、哈米都拉熱布等人一同外出交易，而
    無僅在「耕讀園」內泡茶、休息之理一節至明；另參以張文
    彬為販賣被告等所運輸之第1級毒品海洛因尚委請黃鴻捷前
    來驗毒、試毒，而被告於本件犯罪之前，亦有多次施用毒品
    之前科紀錄，此有臺灣高等法院被告前科紀錄表在卷可按，
    被告果有參與嗣後張文彬販賣第1級毒品海洛因犯罪，大可
    由被告擔任驗毒、試毒工作，張文彬實無再委請黃鴻捷到場
    驗毒、試毒而增加另有第3人知悉販賣第1級毒品海洛因之重
    罪之必要；況依卷內相關事證，亦無證據足可證明被告於運
    輸上開第1級毒品海洛因後仍參與張文彬嗣後販賣第1級毒品
    海洛因之證據存在，是本案被告所參與者應僅止於自臺北「
    凱撒大飯店」運輸第1級毒品海洛因至臺中市○○○街「耕
    讀園」之犯行部分，就公訴人所指稱與張文彬、黃鴻捷、哈
    米都拉熱布等人共同販賣第1級毒品海洛因與綽號「同學」
    之犯罪部分自屬不能證明。
  3.惟此公訴人既認與上開有罪判決間，屬於實質上一罪關係，
    爰不另為無罪判決之諭知，並予敘明。
六、原審以被告犯罪，事證明確，予以論罪科刑，固非無見，惟
    查：(一)並無證據足可證明被告犯有與張文彬、黃鴻捷、哈米
    都拉熱布等人之販賣第1級毒品海洛因罪，所參與部分僅自
    臺北「凱撒大飯店」共同運輸第1級毒品海洛因至臺中市○
    ○○街「耕讀園」之犯罪部分，原審論以共同連續犯販賣第
    1 級毒品海洛因罪，即有未洽；(二)又按毒品危害防制條例第
    19 條第1項關於沒收之規定，乃政府為防制毒品危害，維護
    國民身心健康，所設之特別規定，採義務沒收主義，故凡犯
    同條例第4條至第9條之罪者，其所供犯罪所用之物或因犯罪
    所得之物，均需諭知沒收之，法院無審酌之餘地，而毒品之
    外包裝有防止毒品裸露、逸出及潮濕之功用，並便於攜帶及
    運輸，其為供販賣、運輸毒品所用之物，至為顯然，故包裝
    袋不予沒收，則於法有違（最高法院89年臺上字第178號判
    決參照），原判決僅將附表一所示之第1級毒品海洛因諭知
    沒收銷燬，而對包裝袋則未諭知沒收，亦有違誤。被告以否
    認犯罪為由提起上訴，並無可採，為無理由，惟原審判決既
    有上開疏誤之處，仍屬無可維持，應由本院將原判決關於被
    告丙○○部分予以撤銷，另為適當之判決。
據上論斷，應依刑事訴訟法第369條第1項前段、第364條、第299
條第1項前段，毒品危害防制條例第4條第1項、第18條第1項前段
、第19條第1項，刑法第2條第1項前段、第11條前段、第28條、
、第59條，判決如主文。
本案經檢察官甲○○到庭執行職務。
中    華    民    國    97    年    6     月    20    日
            刑事第三庭    審判長法  官  王  增  瑜
                                法  官  蔡  紹  良
                                法  官  梁  堯  銘
上列正本證明與原本無異。
如不服本判決應於收受送達後10日內向本院提出上訴狀，其未敘
述上訴之理由者並得於提起上訴後10日內向本院補提理由書（均
須按他造當事人之人數附繕本）。
                                書記官  陳  麗  玉
中    華    民    國    97    年    6     月    20    日
附表一：
┌──┬─────┬─────────────────┬───┬───┐
│編號│毒品名稱  │  數                    量        │包裝袋│備  考│
├──┼─────┼─────────────────┼───┼───┤
│1.  │第1級毒品 │1大包及1小包，合計淨重1029.60公克 │1大包 │      │
│    │海洛因    │（包裝重39.60公克），純度78.12%， │1小包 │      │
│    │          │純質淨重804.32公克。              │      │      │
├──┼─────┼─────────────────┼───┼───┤
│2.  │第1級毒品 │1大包，淨重1668.40公克（包裝重35.9│1大包 │      │
│    │海洛因    │5公克），純度77.42%，純質淨重1291.│      │      │
│    │          │68公克。                          │      │      │
├──┼─────┴─────────────────┴───┴───┤
│3.  │未扣案之海洛因2包（約500公克）及包裝袋2個。                   │
└──┴───────────────────────────────┘
 附表二：
┌──┬──────────────────┬───┬────────┐
│編號│  名                            稱  │數  量│  備        考  │
├──┼──────────────────┼───┼────────┤
│1.  │行李箱                              │2只   │                │
├──┼──────────────────┼───┼────────┤
│2.  │行動電話（NOKIA廠牌），內含0000-0000│2具   │（沒收均含SIM卡 │
│    │23、0000-000000門號SIM卡，張文彬所有│      │）              │
│    │。                                  │      │                │
├──┼──────────────────┼───┼────────┤
│3.  │行動電話（灰色NOKIA廠牌），內含0917-│1具   │（沒收均含SIM卡 │
│    │069748門號SIM卡（SIM卡為哈米都拉熱布│      │）              │
│    │購得），行動電話機身為PURAN所有交予 │      │                │
│    │哈米都拉熱布使用。                  │      │                │
├──┼──────────────────┼───┼────────┤
│4.  │行動電話（白色MOTOROLA廠牌），內含  │1具   │（沒收均含SIM卡 │
│    │0000-000000門號SIM卡，丙○○所有。  │      │）              │
├──┼──────────────────┼───┼────────┤
│5.  │針筒                                │4支   │                │
├──┼──────────────────┼───┼────────┤
│6.  │吸管填充器                          │2支   │                │
├──┼──────────────────┼───┼────────┤
│7.  │橡皮鬆緊帶                          │1條   │                │
├──┼──────────────────┼───┼────────┤
│8.  │美金5000元                          │      │                │
└──┴──────────────────┴───┴────────┘
附表三：
┌──┬──────────────────┬───┬────────┐
│編號│  名                            稱  │數  量│  備        考  │
├──┼──────────────────┼───┼────────┤
│1.  │行動電話（紅色NOKIA廠牌），內含0926-│1具   │                │
│    │308656門號SIM卡，YAM所有。          │      │                │
├──┼──────────────────┼───┼────────┤
│2.  │行動電話（ACER廠牌），哈米都拉熱布所│1具   │                │
│    │有。                                │      │                │
├──┼──────────────────┼───┼────────┤
│3.  │行動電話，KAMAL所有。               │1具   │                │
├──┼──────────────────┼───┼────────┤
│4.  │護照，分屬PURAN 、YAM、KAMAL所有。  │3本   │                │
└──┴──────────────────┴───┴────────┘


司法院資訊處製作；財團法人民間司法改革基金會備份。
